# 请教陈版主以及各位大佬

提问人：zouyin1234 时间：2017-11-10 15:04:10
A¥B¥C公司都是同一集团下的企业，情况 1 ：A把 100 件产品卖给B，B又把 100 件产品卖给C，然后在年末时，C对外销售了 90 件产品，剩下 10 件 情况 2 ：A把 100 件产品卖给B，B又把 90 件产品卖给C，然后在年末时，C对外销售了 90 件产品 情况 3 ：A把 100 件产品卖给B，B又把 90 件产品卖给C，然后在年末时，C对外销售了80 件产品，剩下 10 件
最后我做集团层面交易抵消时，分别应该抵消多少交易额？

回答人：chenyiwei
无论如何，最终结果都应完全抵消上述各内部交易步骤的影响，视同这些内部交易在合并集团层面未发生过。

提问人：zouyin1234 时间：2017-11-11 14:26:43
有没有适用的会计准则条款？

回答人：chenyiwei
合并报表编制的一体性原则，对抵销内部交易及其未实现损益的一般规定。